【裁判字號】    98,易,2319
【裁判日期】    980924
【裁判案由】    竊盜
【裁判全文】
臺灣臺中地方法院刑事判決              98年度易字第2319號
公  訴  人  臺灣臺中地方法院檢察署檢察官
被      告  甲○○
上列被告因竊盜案件，經檢察官提起公訴（98年度偵字第11350
號、第12147號）及移送本院併案審理（98年度偵字第11851號）
，本院判決如下：
    主    文
甲○○竊盜，累犯，處有期徒刑肆月，如易科罰金，以新臺幣壹
仟元折算壹日。
    犯罪事實
一、甲○○前於民國九十六年間，曾因竊盜與施用毒品等案件，
    經本院以九十六年度易字第四００八號、九十六年度中簡字
    第二八九六號、九十六年度訴字第二六０五號分別判處有期
    徒刑二月、二月、七月、四月，嗣適逢減刑條例之施行，其
    前揭所犯竊盜等案件所處有期徒刑二月、二月，均經減刑二
    分之一，並與前揭所犯施用毒品等案件所處有期徒刑七月、
    四月，合併定應執行刑為有期徒刑一年，再與其所另犯之竊
    盜案件所減得之有期徒刑一月又十五日接續執行，其入監執
    行後，甫在九十八年一月二十六日因縮刑期滿執行完畢；詎
    甲○○猶不知悔改，趁其任職於址設臺中市南屯區鎮和巷四
    號之「正鼎廣告實業有限公司」（下稱正鼎公司）之期間，
    竟基於意圖為自己不法所有之犯意，先後於如附表所示之時
    間，在正鼎公司內徒手接續竊取如附表所示，正鼎公司負責
    人丙○○所有置於公司內之財物，其得手後且隨即將所竊得
    之物分別持往設於臺中市南屯區中和北二巷之九寶資源回收
    場與臺中市○○路○段之展昇資源回收場（即原「亨亮資源
    回收場」）銷贓變賣為現金，得款並花用殆盡。嗣因正鼎公
    司負責人丙○○經由員工告知，至前開資源回收場發現其失
    竊之物品後，報警處理，始由警進而查悉上情。
二、案經丙○○訴由臺中市警察局第四分局先後報請臺灣臺中地
    方法院檢察署檢察官偵查起訴，暨臺中市警察局移請臺灣臺
    中地方法院檢察署檢察官偵查後，移送本院併案審理。
    理    由
一、按被告以外之人（包括證人、鑑定人、告訴人、被害人及共
    同被告等）於審判外之陳述雖不符刑事訴訟法第一百五十九
    條之一至之四等四條之規定，而經當事人於審判程序同意作
    為證據，法院審酌該言詞陳述或書面陳述作成時之情況，認
    為適當者，亦得為證據；當事人、代理人或辯護人於法院調
    查證據時，知有刑事訴訟法第一百五十九條第一項不得為證
    據之情形，而未於言詞辯論終結前聲明異議者，視為有前項
    之同意，同法第一百五十九條之五定有明文。立法意旨在於
    傳聞證據未經當事人之反對詰問予以核實，原則上先予排除
    ；惟若當事人已放棄反對詰問權，於審判程序中表明同意該
    等傳聞證據可作為證據；或於言詞辯論終結前未聲明異議，
    基於尊重當事人對傳聞證據之處分權及證據資料愈豐富，愈
    有助於真實發見之理念，且強化言詞辯論主義，使訴訟程序
    得以順暢進行，上開傳聞證據亦均具有證據能力。本件被告
    甲○○已於本院表示就被害人即告訴人丙○○於警詢及偵查
    中，暨證人即九寶資源回收場負責人張麗君、展昇資源回收
    場負責人李昱吟於警詢中之言詞陳述內容並無異見，且同意
    作為證據（見本院卷第27頁反面、第28頁），經本院審酌告
    訴人丙○○及證人張麗君、李昱吟此等陳述作成時之客觀狀
    況，並無任何不當施壓或干擾，亦未有事證顯示其有遭受不
    當取供之情形，因認以之作為本案之證據亦屬適當，依上開
    刑事訴訟法第一百五十九條之五第一項之規定，自得作為證
    據使用，合先敘明。
二、上開犯罪事實，業據被告甲○○於本院訊問時坦認不諱，核
    與告訴人丙○○於警詢、偵查中指訴物品遭竊及證人張麗君
    、李昱吟於警詢中證述之情節均大致相符（見中分四偵字第
    0980009161號卷第7頁至第16頁，中分四偵字第0980010165
    號卷第5頁至第9頁，中市警刑字第0098009033號卷第1頁至
    第11頁，偵字第12147號卷第3頁反面至第4頁），並有採證
    相片二十四張、展昇舊貨（資源回收）業（公司）買入登記
    簿、九寶舊貨（資源回收）業（公司）買入登記簿等件附卷
    可稽（見中分四偵字第0980009161號卷第19頁至28頁、第32
    頁至第38頁，中市警刑字第0098009033號卷第19頁至第20頁
    ），足見被告前揭自白，適與客觀事實相符，堪予採認。是
    本件事證至臻明確，被告之犯行洵堪認定。
三、核被告甲○○所為，係犯刑法第三百二十條第一項之竊盜罪
    。另按刑法上之接續犯，係指以單一行為，經數個階段，持
    續侵害同一法益而言；如數行為於同時同地或密切接近之時
    地實施，侵害同一之法益，各行為之獨立性極為薄弱，依一
    般社會健全觀念，在時間差距上，難以強行分開，在刑法評
    價上，以視為數個舉動之接續施行，合為包括之一行為予以
    評價，較為合理，則屬接續犯，而為包括之一罪，此有最高
    法院七十年度台上字第二八九八號、八十六年度台上字第三
    二九五號判例意旨可資參照。本件被告所為上開十一次竊盜
    之犯行，其行為時均僅相隔未逾數日，時間甚為密接，行竊
    地點又均在其所任職之正鼎公司，並均係侵害相同告訴人丙
    ○○置於公司內財物之財產法益，所竊取者復屬同一類型之
    物品（俱為電線、鐵質器物、變電器等物），各行為之獨立
    性極為薄弱，依一般社會健全觀念，在時間差距上，難以強
    行分開，在刑法評價上，以視為數個舉動之接續施行，合為
    包括之一行為予以評價，較為合理，從而被告上揭十一次竊
    盜行為，應論以接續犯，起訴書認係數罪而應予分論併罰之
    ，容有未洽，應併指明。臺灣臺中地方法院檢察署九十八年
    度偵字第一一八五一號移送併辦部分，其犯罪事實與本件檢
    察官於起訴書所載之犯罪事實同一，為同一案件，依審判不
    可分原則，本院自得併予審理。另被告有前開犯罪事實欄所
    載經有期徒刑宣告及執行完畢之情形，此有臺灣高等法院被
    告前案紀錄表可查，被告於有期徒刑執行完畢後，五年以內
    再犯本件有期徒刑以上之罪，構成累犯，應依刑法第四十七
    條之規定予以加重其刑。
四、爰審酌被告甲○○之智識程度（高職畢業，見臺中市警察局
    第四分局調查筆錄教育程度欄），其不知端正品行，奮發向
    上，竟囿於貪念而竊取財物，侵害他人之財產權益；且其正
    值青壯、體無殘缺，不思循正當管道賺取錢財謀生，反起意
    行竊，亦缺乏對他人財產權應予尊重之觀念；惟衡酌被告所
    竊得之物品價值未臻至鉅，其犯後始終坦承犯行，犯罪後態
    度尚稱良好等一切情狀，量處如主文所示之刑，並諭知易科
    罰金之折算標準。
據上論斷，應依刑事訴訟法第二百九十九條第一項前段，刑法第
三百二十條第一項、第四十七條第一項、第四十一條第一項前段
，刑法施行法第一條之一第一項、第二項前段，判決如主文。
本案經檢察官乙○○到庭執行職務。
中    華    民    國    98    年    9     月    24    日
                  刑事第三庭  法  官  陳思成
以上正本證明與原本無異。
如不服本判決應於收受判決後10日內向本院提出上訴書狀，並應
敘述具體理由；其未敘述上訴理由者，應於上訴期間屆滿後20日
內向本院補提理由書（均須按他造當事人之人數附繕本）「切勿
逕送上級法院」。
                              書記官  吳詩琳
中    華    民    國    98    年    9     月    24    日
附錄論罪科刑法條
刑法第三百二十條第一項
意圖為自己或第三人不法之所有，而竊取他人之動產者，為竊盜
罪，處五年以下有期徒刑、拘役或五百元以下罰金。
附表：
┌──┬────────┬──────┐
│編號│行竊時間        │竊得之物    │
├──┼────────┼──────┤
│ 1  │98年2月7日上午7 │電線一批    │
│    │時50分許        │            │
├──┼────────┼──────┤
│ 2  │98年2月26日中午 │白鐵窗一面  │
│    │12時10分許      │            │
├──┼────────┼──────┤
│ 3  │98年2月26日下午3│白鐵管一支  │
│    │時許            │            │
├──┼────────┼──────┤
│ 4  │98年3月07日上午8│電線一批    │
│    │時50分許        │            │
├──┼────────┼──────┤
│ 5  │98年3月8日上午8 │變電器一個  │
│    │時5分許         │            │
├──┼────────┼──────┤
│ 6  │98年3月14日上午8│電線一批    │
│    │時20分許        │            │
├──┼────────┼──────┤
│ 7  │98年3月17日上午8│電線一批    │
│    │時10分許        │            │
├──┼────────┼──────┤
│ 8  │98年3月19日某時 │變電器一個  │
├──┼────────┼──────┤
│ 9  │98年4月3日上午8 │鋁製燈罩數個│
│    │時許            │            │
├──┼────────┼──────┤
│ 10 │98年4月3日上午8 │電線一批    │
│    │時許            │            │
├──┼────────┼──────┤
│ 11 │98年4月4日上午8 │電線一批    │
│    │時10分許        │            │
└──┴────────┴──────┘


司法院資訊處製作；財團法人民間司法改革基金會備份。
